臺灣高雄地方法院民事裁定　　　　　　　100年度抗字第188號
　　抗　告　人　鄭敏男
　　相　對　人　凱信實業股份有限公司
　　法定代理人　蔡堡鐺
上列當事人間因本票裁定事件，抗告人不服民國100 年7 月19日
本院司法事務官所為100 年度司票字第1983號裁定，提起抗告，
本院裁定如下：
    主  文
抗告駁回。
抗告程序費用新臺幣壹仟元由抗告人負擔。
    理  由
一、按執票人向本票發票人行使追索權時，得聲請法院裁定後強
    制執行。又二人以上在票據上共同簽名時，應連帶負責。票
    據法第123 條、第5 條第2 項分別定有明文。本票執票人依
    上開法條之規定，聲請法院裁定許可對發票人強制執行係屬
    非訟事件程序，以審查強制執行許可與否，並無確定實體上
    法律關係存否之效力，如發票人就票據債務之存否有爭執時
    ，應由發票人提起確認之訴，以資解決，亦有最高法院57年
    台抗字第76號判例可資參照。
二、經查：
  (一)本件相對人主張：伊執有抗告人鄭敏男為共同發票人、未記
    載到期日及受款人之即期無記名本票共6 紙（如附表所示，
    下合稱系爭本票），均免除作成拒絕證書，以擔保抗告人對
    伊所負之連帶保證債務；詎抗告人並未依約清償所負連帶保
    證債務，且伊於民國100 年6 月1 日向抗告人提示，亦未獲
    抗告人付款，爰依票據法第123 條聲請裁定許可強制執行等
    情，已據其提出系爭本票、還款協議書、楊申田律師事務所
    100 年5 月31日100 年度田律字第10 005026 號函為證，經
    核與上開規定相符，原裁定予以准許，即無不合。
  (二)抗告人雖以：伊於99年8 月23日與相對人簽立還款協議書及
    系爭本票開始，即自99年9 月29日起按月償還新臺幣（下同
    ）2 萬元至相對人指定之帳戶，直至100 年1 月為止；100
    年2 月，因失業及3 名子女註冊所需，而未為任何清償；
    100 年3 月至6 月期間，因繼續失業，每月僅能清償相對人
    1 萬元；至100 年7 月起，因找到工作，可恢復每月清償2
    萬元；伊有誠意清償所欠債務，惟需時間證明本人誠意等語
    ，資為抗辯。然抗告人縱所辯屬實，亦僅屬實體上本票債務
    是否已部分清償及是否喪失期限利益之爭執，揆諸前開判例
    ，抗告人儘得另行提起訴訟解決，非得於本件非訟程序加以
    審究，從而，抗告人提起本件抗告，為無理由，應予駁回。
三、據上論結，本件抗告為無理由，依非訟事件法第46條、第21
    條第2 項、第24條第1 項，民事訴訟法第495 條之1 第1 項
    、第449 條第1 項、第95條、第78條，裁定如主文。
中    華    民    國  100     年    9     月    27    日
                  民事第一庭    審判長法  官  謝肅珍
                                      法  官  管安露
                                      法  官  張凱鑫
以上正本係照原本作成。
本裁定不得抗告。
中    華    民    國   100    年    9     月    27    日
                                      書記官  莊琇晴
┌─────────────────────────────────┐
│附表：100年度司票字第1983號                                       │
├──┬──────┬─────┬────┬──────┬─────┤
│編號│發  票   日 │票面金額  │到期日  │ 利息起算日 │票據號碼  │
│    │            │( 新臺幣) │        │            │          │
├──┼──────┼─────┼────┼──────┼─────┤
│001 │99年8月24日 │60,069元  │未  載  │100年6月1日 │No0000000 │
├──┼──────┼─────┼────┼──────┼─────┤
│002 │99年8月24日 │200,000元 │未  載  │100年6月1日 │No0000000 │
├──┼──────┼─────┼────┼──────┼─────┤
│003 │99年8月24日 │200,000元 │未  載  │100年6月1日 │No0000000 │
├──┼──────┼─────┼────┼──────┼─────┤
│004 │99年8月24日 │200,000元 │未  載  │100年6月1日 │No0000000 │
├──┼──────┼─────┼────┼──────┼─────┤
│005 │99年8月24日 │200,000元 │未  載  │100年6月1日 │No0000000 │
├──┼──────┼─────┼────┼──────┼─────┤
│006 │99年8月24日 │200,000元 │未  載  │100年6月1日 │No0000000 │
└──┴──────┴─────┴────┴──────┴─────┘